【裁判字號】    92,訴,489
【裁判日期】    920514
【裁判案由】    毒品危害防制條例
【裁判全文】
臺灣彰化地方法院刑事判決                          九十二年度訴字第四八九號
    公  訴  人  臺灣彰化地方法院檢察署檢察官
    被      告  甲○○
右列被告因違反毒品危害防制條例案件，經檢察官提起公訴（九十二年度毒偵字第五
八一、第六一○號），本院判決如左：
    主  文
甲○○連續施用第一級毒品，累犯，處有期徒刑拾月。扣案之海洛因分裝袋貳個，均
沒收。又連續施用第二級毒品，累犯，處有期徒刑伍月。扣案之第二級毒品安非他命
（含袋毛重約零點貳公克）沒收銷燬。應執行有期徒刑壹年壹月，扣案之第二級毒品
安非他命（含袋毛重約零點貳公克）沒收銷燬；海洛因分裝袋貳個，均沒收。
    事  實
一、甲○○曾因施用毒品案件，經依本院裁定送觀察、勒戒後，因認有繼續施用之傾
    向，再經本院裁定令入戒治處所施以強制戒治一年，嗣強制戒治滿三月後，因認
    無繼續戒治之必要，本院另裁定停止戒治交付保護管束，嗣保護管束期滿，並經
    臺灣彰化地方法院檢察署檢察官於八十八年十月一日以八十八年度戒毒偵字第四
    四號為不起訴處分確定。復於上開不起訴處分後五年內，因先後再犯施用毒品案
    件，經本院裁定令入戒治處所施以強制戒治一年，並經檢察官提起公訴，本院於
    八十九年十月五日以八十九年訴字第九○三號判決，判處有期徒刑八月，又經本
    院於八十九年十一月二十三日以八十九年度易字第一四二八號，判處有期徒刑六
    月，嗣經定應執行刑為有期徒刑一年一月確定，於九十一年五月二十七日假釋，
    於九十一年九月九日假釋期滿未經撤銷，視為執行完畢。詎猶不知悔改，復基於
    施用第一級毒品之概括犯意，自九十一年十二月間某日起至九十二年二月二十五
    日止，連續在其位於彰化縣北斗鎮○○里○○街一○九巷一號現居處及彰化縣北
    斗鎮聯裕加油站廁所內等地，以將第一級毒品海洛因置入注射針筒中施打之方式
    ，連續施用第一級毒品海洛因多次。又另行起意，自九十一年十二月間某日起至
    九十二年二月二十六日九時止，連續在前揭地點，以將第二級毒品安非他命置於
    錫箔紙上燒烤吸食白煙之方法，施用第二級毒品安非他命多次。嗣於九十一年十
    二月六日二十一時許及九十二年二月二十六日十五時許，為警分別在彰化縣北斗
    鎮○○路北斗圖書館前及彰化縣田中鎮○○路與山腳路口查獲，並扣得其所有之
    第二級毒品安非他命一包（含袋毛重約○．二公克）、海洛因分裝袋二個。其業
    經本院以九十二年度毒聲字第四三五號裁定令入戒治處所施以強制戒治。
二、案經彰化縣警察局北斗分局、田中分局報請臺灣彰化地方法院檢察署檢察官偵查
    起訴。
    理  由
一、右揭施用第一、二級毒品之犯罪事實，業據被告甲○○分別警、偵訊時及本院審
    理時坦承不諱，而被告右揭二次為警查獲時所採尿液，經送請檢驗結果，均呈安
    非他命及嗎啡陽性反應，此有詮昕科技股份有限公司於九十二年三月十九日、九
    十二年四月八日出具之濫用藥物尿液檢驗報告二紙附卷可稽，且有被告所有之安
    非他命一包（含袋毛重約Ｏ．二公克）、海洛因分裝袋扣案可稽，堪認被告自白
    與事實相符。此外，復有前開不起訴處分書、臺灣彰化地方法院檢察署刑案資料
    查註紀錄表及臺灣高等法院被告全國前案紀錄表各一份在卷可按。事證明確，被
    告右揭犯行，均堪以認定，應予依法論科。
二、按海洛因、安非他命分屬毒品危害防制條例第二條第二項第一、二款規定之第一
    、二級毒品，被告施用第一級毒品海洛因、第二級毒品安非他命之行為，核犯毒
    品危害防制條例第十條第一項及同法條第二項之施用第一、二級毒品罪。其先後
    多次施用第一、第二級毒品海洛因、安非他命之犯行，時間緊接，犯罪構成要件
    相同，顯係基於概括之犯意反覆為之，為連續犯，均依刑法第五十六條之規定論
    以一罪，並加重其刑。又其先後持有第一、第二級毒品海洛因、安非他命，亦係
    基於概括之犯意，本應以連續持有論，惟其持有後，進而施用，其持有之低度行
    為應分別為施用之高度行為所吸收，不另論罪。被告所犯上開二罪，犯意各別，
    行為互殊，罪名有異，應予分論併罰。查被告前因違反毒品危害防制條例案件，
    經本院分別判處有期徒刑六月、八月，應執行有期徒刑一年一月，於九十一年五
    月二十七日假釋，於九十一年九月九日假釋期滿未經撤銷視為執行完畢，此有前
    開紀錄表二份可憑，其於五年內再犯本件有期徒刑之罪，均為累犯，應各依刑法
    第四十七條規定遞加重其刑。爰審酌被告有上開前科，素行不佳，前因施用毒品
    ，甫經觀察、勒戒並強制戒治期滿後，無視國家杜絕毒品之政策，猶再犯施用第
    一、二級毒品，情節非輕，其分別施用海洛因、安非他命之期間及次數，所生危
    害僅戕害自身健康及其犯後坦承犯行，態度良好等一切情狀，分別量處如主文所
    示之刑，並定其應執行刑，以資懲儆。又扣案被告所有之第二級毒品安非他命一
    包（含袋毛重約Ｏ．二公克）為查獲之毒品，應依毒品危害防制條例第十八條第
    一項前段規定，宣告沒收銷燬之。而扣案之海洛因分裝袋二個，為被告所有供己
    施用第一級毒品海洛因犯罪所用之物，業經被告供明在卷，爰依刑法第三十八條
    第一項第二款規定，併予宣告沒收之。
據上論斷，應依刑事訴訟法第二百九十九條第一項前段，毒品危害防制條例第十條第
一項、第二項、第二十三條第二項、第十八條第一項前段，刑法第十一條前段、第五
十六條、第四十七條、第三十八條第一項第二款、第五十一條第五款，判決如主文。
本案經檢察官許嘉龍到庭執行職務。
中      華      民      國    九十二    年      五      月    十四      日
                                    臺灣彰化地方法院刑事第一庭
                                      法      官  宋  恭  良
右正本證明與原本無異。
如不服本判決，應於判決送達後十日內向本院提出上訴狀( 應附繕本 )。「切勿逕送
上級法院」。
                                      法院書記官  劉  玫  金
中      華      民      國    九十二    年      五      月    十五      日
附錄本判決論罪之法條：
毒品危害防制條例第十條第一項、第二項：
施用第一級毒品者，處六月以上五年以下有期徒刑。
施用第二級毒品者，處三年以下有期徒刑。


司法院資訊處製作；財團法人民間司法改革基金會備份。
